臺灣屏東地方法院民事判決　九十一年度國字第六號
　　原　　　告　甲○○
　　訴訟代理人　李岳霖
　　法定代理人　乙○○
右當事人間國家賠償事件，本院判決如左：
    主      文
被告應給付原告新台幣壹佰拾柒萬仟零伍拾元，及自民國九十一年八月三日起至
清償日止，按週年利率百分之五計算之利息。
原告其餘之訴駁回。
訴訟費用由被告負擔二分之一，餘由原告負擔。
本判決第一項於原告以新台幣肆拾陸萬元預供擔保後得假執行，但被告如於假執行程
序實施前以新台幣壹佰拾柒萬元為原告預供擔保，得免為假執行。
原告其餘假執行之聲請駁回。
    事實及理由
一、原告起訴主張：緣高屏大橋跨越高屏溪銜接高雄與屏東二縣，為人車往來頻繁之
    橋樑。於民國八十九年八月二十三日因強烈颱風「碧莉斯」登陸臺灣，夾帶強風
    豪雨，致高屏溪水位暴漲，下游產生劇烈沖刷，導致高屏大橋橋墩破壞、基樁泥
    沙淘空，嗣同年月二十七日下午二時五十分，高屏大橋第二十二號橋墩倒塌下陷
    ，上部橋面突然斷裂崩塌，導致當時駕駛經過該處之車輛與乘客，全部隨橋面掉
    落並受有嚴重損傷，原告所搭乘由訴外人于善明駕駛之車輛亦為其中之一，原告
    因而受有第十二胸椎骨折之傷害，需住院開刀置入鋼架。又高屏大橋為公有公共
    設施，被告為高屏大橋之管理機關，因被告管理之欠缺，未立即防止危害之發生
    ，致原告受有損害，爰依國家賠償第三條第一項規定，提起本件訴訟。於本院聲
    明：(一)被告應給付原告醫療費及附件器材費用新台幣（下同）一萬五千七百三十
    元、喪失勞動能力一百五十一萬零五百十五元及精神慰撫金一百萬元，共計二百
    五十二萬六千二百四十五元，及自九十一年八月三日起至清償日止之法定遲延利
    息。(二)願供擔保請准宣告假執行。
二、被告則以：對於原告主張其喪失勞動能力期間為二十七個月部分，伊加以否認，
    原告喪失勞動能力期間，依據國軍高雄總醫院附設民眾診療服務處診斷證明書所
    載，應係二十一個月，並非二十七個月等語置辯。於本院聲明：(一)原告之訴駁回
    。(二)如受不利判決，願供擔保請准宣告免為假執行。
三、原告主張高屏大橋於八十九年八月二十三日因強烈颱風「碧莉斯」登陸臺灣，夾
    帶強風豪雨，致高屏溪水位暴漲，下游產生劇烈沖刷，導致高屏大橋橋墩破壞、
    基樁泥沙淘空，嗣同年月二十七日下午二時五十分，高屏大橋第二十二號橋墩倒
    塌下陷，上部橋面突然斷裂崩塌，導致當時駕駛經過該處之車輛與乘客，全部隨
    橋面掉落並受有嚴重損傷，原告所搭乘由訴外人于善明駕駛之車輛亦為其中之一
    ，原告因而受有第十二胸椎骨折之傷害，需住院開刀置入鋼架。又高屏大橋為公
    有公共設施，因被告管理之欠缺，未立即防止危害之發生，致原告受有上揭傷害
    ，被告應依國家賠償法第三條第一項規定，負國家賠償責任等事實，業據其提出
    診斷證明書影本、協議不成立證明書影本、醫療費用收據影本、復健器材費用發
    票影本、八十九年所得稅申報表格影本及扣繳憑單影本各一份為證，且為被告所
    不爭執，此部分堪信為實。按公有公共設施因設置或管理有欠缺，致人民生命、
    身體或財產受有損害者，國家應負賠償責任，國家賠償法第三條第一項定有明文
    。原告因被告管理之欠缺，受有第十二胸椎骨折之傷害，二者顯有因果關係，是
    原告請求被告應負國家賠償責任，洵屬正當。至原告主張其喪失勞動能力期間為
    二十七個月一節，則為被告所否認，並以前揭情詞置辯。經查：
  (一)原告主張其喪失勞動能力期間為術後二年拔除內固定物，並休養三個月，共計二
    十七個月無法工作之事實，業據其提出國軍高雄總醫院附設民眾診療服務處九十
    年三月二十八日診斷證明書在卷可稽（見本院卷第八頁）；且國軍高雄總醫院並
    於九十一年九月三十日以（九一）濟世五七八七號函覆：「依許員病歷記載於九
    十年二月十四日所開之診斷證明，即預估術後一至二年拔除內固定物，另於九十
    年三月二十八日之證明書建議術後一年半，至九十年十一月二十六日時，依其症
    狀，建議延至術後二年再拔除內固定物。」（見本院卷第一五八頁）綜上，原告
    既於九十年十一月二十六日復經國軍高雄總醫院診斷後，認定其應延至術後二年
    始可拔除內固定物，是其主張喪失勞動能力期間為二十七個月，自屬可信。被告
    以國軍高雄總醫院九十年三月二十八日之診斷證明書係建議術後一年半即可拔除
    內固定物，是原告喪失勞動能力期間為二十一個月云云置辯，並無可採。
  (二)茲審酌原告得請求被告賠償之金額分別如左：
  (1)醫療費用及復健器材費用共計一萬五千七百三十元，業據其提出醫療費用收據影
    本及復健器材費用發票影本各一份為證，且為被告所不爭執，原告此部分請求應
    予准許。
  (2)喪失勞動能力部分：原告因本件意外事故，導致工作能力減少七成，以每月平均
    薪資五萬五千九百四十三元計算（業據其提出八十九年度綜合所得稅結算申報書
    影本及各類所得扣繳憑單影本各一份為證），是其所受損害為三萬九千一百六十
    元。又原告因此喪失勞動能力期間為二十七個月，已如前述，是原告請求被告應
    給付一百零五萬七千三百二十元之範圍內，為有理由應予准許，逾此數額之請求
    ，即屬無據。（計算式：55943*0.7＝39160；39160*27＝0000000）
  (3)精神上損害賠償部分：本院審酌原告因此意外事故，身體嚴重受傷，整日無法自
    由行走，精神已受到嚴重之傷害，迄今仍無法平復，並對搭車外出行駛於橋樑有
    深深恐懼之痛苦，是原告請求被告賠償精神上損害三十萬元部分之範圍內，為有
    理由，應予准許，逾此數額之請求，尚屬無據，不應准許。
  (4)綜上所述，原告得請求之金額為一百三十七萬三千零五十元。
    （計算式： 15730+0000000+300000＝0000000）
四、從而，原告依據國家賠償法第三條規定，請求被告應給付一百三十七萬三千零五
    十元，及自九十一年八月三日起至清償日止之法定遲延利息，為有理由，應予准
    許。逾此部分所為請求，為無理由，應予駁回。原告就其勝訴判決部分及被告分
    別陳明願供擔保，聲請宣告假執行及免為假執行，經核均無不合，爰分別酌定相
    當擔保金額准許之。原告其餘假執行之聲請，因受敗訴之判決，即失所附麗，應
    併予駁回。
五、據上論結，本件原告之訴為一部有理由，一部無理由，依民事訴訟法第七十九條
    但書、第三百九十條第二項、第三百九十二條，判決如主文。
中　　　華　　　民　　　國　　九十一　　年　　 十二 　　月　　 三十 　　日
                                    臺灣屏東地方法院民事第一庭
~B審判長法官　羅心芳
~B法　　　官　周群翔
~B法　　　官　許蓓雯
右為正本係照原本作成。
如不服本判決，應於收受送達後二十日內向本院提出上訴書狀。
~B法院書記官　黃佳惠
中　　　華　　　民　　　國　　九十一　　年　　 十二 　　月　　 三十 　　日
